【裁判字號】    95,裁,843
【裁判日期】    950427
【裁判案由】    營業稅
【裁判全文】
最  高  行  政  法  院  裁  定
                                     95年度裁字第00843號
上  訴  人  豐泰汽車股份有限公司
代  表  人  甲○○
訴訟代理人  黃照  律師
被 上訴 人  財政部臺北市國稅局
代  表  人  乙○○
上列當事人間因營業稅事件，上訴人不服中華民國93年12月8日
臺北高等行政法院92年度訴字第4107號判決，提起上訴。本院裁
定如下：
    主  文
上訴駁回。
上訴審訴訟費用由上訴人負擔。
    理  由
一、按對於高等行政法院判決上訴，非以其違背法令為理由，不
    得為之，行政訴訟法第242條定有明文。是當事人依行政訴
    訟法第243條第1項規定，以高等行政法院判決有不適用法規
    或適用法規不當為上訴最高行政法院之理由時，其上訴狀或
    理由書應有具體之指摘，並揭示該法規之條項或其內容。若
    係成文法以外之法則，應揭示該法則之意旨。倘為司法院解
    釋、或本院之判例，則應揭示該判解之字號或其內容。上訴
    狀或理由書如未依此項方法表明者，即難認為已對高等行政
    法院判決之違背法令有具體之指摘。又對原審判決所持法律
    上之見解之歧異，要難謂為適用法規錯誤，如依行政訴訟法
    第243條第2項所列各款事由提起上訴者，其上訴狀或理由書
    ，應揭示合於該條款之事實。上訴狀或理由書如未依此項方
    法表明者，即難認為已對高等行政法院判決之違背法令有具
    體之指摘，其上訴自難認為合法。
二、本件上訴人上訴意旨略謂：原審判決認定僅依上訴人三年內
    僅進貨一輛汽車，且於三年後賣掉，價金相差近1/3為由，
    認定上訴人購買系爭車輛為自用等語，係屬揣測，理由矛盾
    ，並因此適用營業稅法第51條第5款規定，有理由不備之違
    法。且原審之認定忽視上訴人所陳述上訴人公司及汽車市場
    現狀，況汽車有按年折舊問題，三年之汽車，折價約1/3，
    係屬平常，故原審之理由顯有矛盾。末查，原審判決並依營
    業稅法第51條第5款規定科處1.5倍之罰鍰，並未載明理由，
    且原審並未審究上訴人並無故意或過失情形，即遽認上訴人
    應科處罰鍰，顯與司法院釋字第275號解釋不符，有理由不
    備之違法等語，資為論據。
三、經查，上訴理由指摘原審判決認定之汽車價差、上訴人公司
    及汽車市場現況及上訴人是否有故意過失等，均係就原審取
    捨證據、認定事實之職權行使，指摘其為不當，而未具體說
    明其違背法令之情形，況上訴理由指摘事項業經原審法院論
    述綦詳，且認定上訴人構成科處罰鍰要件，自屬認定上訴人
    縱非故意，亦屬過失。綜上所述，難認上訴人已合法表明上
    訴理由，從而上訴人指摘原審判決違背法令，核無足採，依
    首開說明，應認其上訴為不合法，應予駁回。
據上論結，本件上訴不合法，爰依行政訴訟法第249條第1項前段
、第104條、民事訴訟法第95條、第78條，裁定如主文。
中    華    民    國    95    年    4     月    27    日
                  第二庭審判長法  官  廖  政  雄
                              法  官  林  清  祥
                              法  官  鍾  耀  光
                              法  官  姜  仁  脩
                              法  官  胡  國  棟
以  上  正  本  證  明  與  原  本  無  異
中    華    民    國    95    年    4     月    28    日
                              書記官  莊  俊  亨


司法院資訊處製作；財團法人民間司法改革基金會備份。
